【裁判字號】    97,交聲,258
【裁判日期】    970630
【裁判案由】    聲明異議
【裁判全文】
臺灣臺南地方法院交通事件裁定         97年度交聲字第258號
移送機關    交通部公路總局嘉義區監理所臺南監理站
異議人即
受處分人    甲○○
上列受處分人因違反道路交通管理處罰條例案件，對於交通部公
路總局嘉義區監理所台南監理站民國97年3月10日所為之裁決處
分（處分案號：嘉監南字第裁74-TA0000000號），聲明異議，本
院裁定如下：
    主  文
異議駁回。
    理  由
一、原處分意旨略以：異議人即受處分人甲○○（下稱異議人）
    駕駛所有之車牌號碼5000-GQ號自用一般小客車，於民國（
    下同）97年2月2日13時分許，在台東縣台九線439.6K南興段
    最高限速70公里處時，汽車駕駛人行車速度經科學儀器採證
    ，時速92公里，超過規定之最高時速20公里以上40公里以下
    ，遭台東縣警察局交通警察隊員警（下稱舉發機關）依法逕
    行製單舉發，嗣經交通部公路總局嘉義區監理所台南監理站
    （下稱移送機關），以其違規事實明確，乃依道路管理處罰
    條例第40條及第63條第1項第1款 (原裁決書漏載第1款)之規
    定，裁處異議人罰鍰新台幣（下同）1,800元，並記違規點
    數1點。
二、本件聲明異議意旨略以：違規舉證照片上無法明辨車牌號碼
    ，經向監理站申訴，監理站僅回覆測速儀器之公信力無誤，
    並表明違規車輛為國瑞牌、深藍色、轎式等理由，硬指稱該
    車為異議人所有，全台灣相同之車輛如此多，不能僅以車輛
    之顏色及廠牌相同，就硬要指稱該車為異議人所有，為此聲
    明異議，請求撤銷原處分等語。
三、按汽車駕駛人，行車速度，超過規定之最高時速，或低於規
    定之最低時速，除有第43條第1項第2款情形外，處新臺幣1,
    200元以上2,400元以下罰鍰，道路交通管理處罰條例第40條
    定有明文。
四、經查：
  (一)本件受處分人甲○○所有之車牌號碼5000-GQ號自用一般小
    客車，於97年2月2日13時分許，行經限速標誌70公里之台東
    縣台九線439.6K南興段時，以時速92公里之速度超速行駛，
    而為警以雷達測速器測獲後逕行舉發，有台東縣警察局97年
    2月11日第TA0000000號舉發違反道路交通管理事件通知單1
    紙，及照片1幀在卷可稽；而於前開違規地點前100公尺以上
    設有「限速70公里標誌牌」及「常有測速照相標語牌」牌示
    ，亦有台東縣警察局97年2月25日東警交字第0970034613號
    函1份附卷可稽；另該測速器儀器經經濟部標準檢驗局檢定
    合格，有台東縣警察局97年6月2日東警交字第0970042738
    號檢附該雷達測速器經經濟部標準檢驗局檢定合格證書影本
    1紙附卷可參，且該檢定合格證書記載：「檢定日期:96年
    11月19日，有效期限:97 年11月30日」等語，因之，異議人
    有於前開時、地，超速駕駛自小客車之違規事實，應可認定
    。
  (二)異議人雖辯稱舉發照片完全看不出車牌號碼云云，惟舉發機
    關陳稱經舉發員警依採證照片比對，違規車輛及車籍確實為
    5000 -GQ號自小客車（國瑞牌、深藍色、轎式）無誤等語，
    有台東縣警察局97年2月25日東警交字第0970034613號函1份
    在卷可稽，且經本院命舉發機關提出舉發照片，該照片確實
    可看出違規車輛之車牌號碼確為5000-GQ號自小客車無誤（
    見本院卷第20頁），故異議人前開所辯，實不足採。
五、綜上所述，異議人於96年4月25日上午8時58分，行經台東縣
    台九線439.6K南興段最高限速70公里處，有駕駛車輛行車速
    度，超過規定之最高時速20公里以上40公里以下之事實，應
    堪認定。則移送機關據以援引道路交通管理處罰條例第40條
    、第63條第1項第1款及違反道路交通管理事件統一裁罰標準
    表之規定，裁處異議人罰鍰1,800元，並記違規點數1點，核
    無違誤或不當，從而，本件異議為無理由，應予駁回。
六、據上論斷，應依道路交通管理處罰條例第87條第2項、道路
    交通案件處理辦法第19條，裁定如主文。
中    華    民    國    97    年    6     月    30    日
                      交通法庭  法  官  陳淑勤
以上正本證明與原本無異。
如不服本裁定，應於送達後5日內，向本院提出抗告狀。
                                書記官  陳金堂
中    華    民    國    97    年    6     月    30    日


司法院資訊處製作；財團法人民間司法改革基金會備份。
